---
title: "Borgerpanel conjoint-eksperimenter"
author: "Sveinung Arnesen"
date: "1/6/2021"
output:
   html_document:
    toc: true
    toc_float: true
    number_sections: true
    font: Calibri
    df_print: paged
    code_folding: hide
---

```{r setup, echo=FALSE, warning=FALSE, message=FALSE}
if(!require(broom)) { install.packages("broom"); require(broom)}
if(!require(codebook)) { install.packages("codebook"); require(codebook)}
if(!require(dplyr)) { install.packages("dplyr"); require(dplyr)}
if(!require(expss)) { install.packages("expss"); require(expss)}
if(!require(gganimate)) { install.packages("gganimate"); require(gganimate)}
if(!require(gt)) { install.packages("gt"); require(gt)}
if(!require(haven)) { install.packages("haven"); require(haven)}
if(!require(here)) { install.packages("here"); require(here)}
if(!require(knitr)) { install.packages("knitr"); require(knitr)}
if(!require(naniar)) { install.packages("naniar"); require(naniar)}
if(!require(paletteer)) { install.packages("paletteer"); require(paletteer)}
if(!require(patchwork)) { install.packages("patchwork"); require(patchwork)}
if(!require(readxl)) { install.packages("readxl"); require(readxl)}
if(!require(scales)) { install.packages("scales"); require(scales)}
if(!require(stack)) { install.packages("stack"); require(stack)}
if(!require(tidyverse)) { install.packages("tidyverse"); require(tidyverse)}

knitr::opts_chunk$set(echo = TRUE, message = FALSE, warning = FALSE)

```

```{r import_data}

d <- read_sav("C:/Users/svein/Documents/DemovateR/Surveys/Data/responsanalyse.SAV")
d <- tibble(d, stringsAsFactors = FALSE)
e <- read_sav("C:/Users/svein/Documents/DemovateR/Surveys/Data/responsanalyse.SAV")

#Import variables from larger data set, and saving the relevant variables as RData file (commented out)
#d2 <- read_sav('C:/Users/svein/Documents/DemovateR/Surveys/Data/Norsk medborgerpanel - runde 18 - v-101.sav') %>% select(starts_with('r18padproleg')) %>% filter(!is.na(r18padprolegran)) 
#d2 <- tibble(d2, stringsAsFactors = FALSE)
#save(d2, file = 'Data/r18padproleg.RData')

load(file = 'Data/r18padproleg.RData')
d2 <- na_if(d2, c(97:98)) 
```

# Byborgerpanel - demokratisurvey i Bergen 2020

Respons Analyse har på oppdrag fra NORCE gjennomført en innbyggerundersøkelse i Bergen i perioden 16. desember 2019 – 13. januar 2020.
Undersøkelsen er gjennomført på telefon. 
Det er intervjuet 900 respondenter representativt for innbyggerne 18 år og eldre. 

Respons analyse opplyser følgende om undersøkelsen:

Spørreskjema er utarbeidet av NORCE og omhandler lokaldemokrati i Bergen. 
Intervjuet var beregnet til 10 minutters gjennomsnittlig intervjutid. Det viste seg imidlertid at det tok litt lenger tid. 
Gjennomsnittlig intervjutid viste seg å være 11,5 minutter.

Utvalget er trukket fra Bisnodes register over private telefonnumre i Norge. 
Nedenfor har vi satt opp en oversikt over gjennomføringen og frafallet i undersøkelsen. 
Vi har delt inn frafallet i følgende kategorier:

- Ubesvart (6373 personer). 
Dette inneholder de vi har forsøkt å ringe uten at vi har fått kontakt med dem. 
Dette er i all hovedsak at telefonen ikke bli besvart når vi ringer, men i noen tilfeller dreier det seg om tilfeller der vi har fått gjort en avtale om tilbakeringing, men at vedkommende da ikke er tilgjengelig eller til stede likevel. 
Alle ubesvarte telefonnumre er lagt tilbake i utvalget og forsøkt oppringt igjen senere i intervjuperioden. 
Antall tilbakeringinger på de som havner i kategorien ubesvart varierer fra 2-12. Der fleste ligger imidlertid mellom 2-5 tilbakeringinger.

-	Nekt (4944 personer). Dette er personer vi har fått snakke med, men der denne ikke vil delta i undersøkelsen. 

-	Utenfor målgruppen (188 personer). Dette gjelder personer som det ikke lar seg gjøre å gjennomføre intervju på en faglig forsvarlig måte. Dette kan gjelde personer som ikke forstår norsk helt eller delvis, personer som hører dårlig, demente, psykisk utviklingshemmede osv.

-	Intervju (900 personer). Dette er ingen frafallsgrunn, men vi har tatt det med for å beskrive hvordan bruttoutvalget fordelte seg under gjennomføringen. Dette er de som svarte på undersøkelsen.

Av 12405 i bruttoutvalget ble 900 intervjuet. Svarprosenten av de vi fikk kontakt med og som var i målgruppen er  15 %.
Dette er litt lavere enn vanlig, men kan skyldes at omtrent halvparten av datainnsamlingen ble gjennomført i uken før jul. 
Dette er tradisjonelt travle tider for folk, noe som nok kan gjøre at svarvilligheten er lavere enn normalt.

## Deltakelse 

Respondentene ble bedt om å ta stilling til dette scenariet:

-------------------------------------------------------------------------------------------------------------
Bergen kommune har bestemt seg for å gjennomføre såkalte borgerpaneler i tiden framover. Dette er en ordning hvor en gruppe innbyggere i kommunen blir invitert til å diskutere og gjøre seg opp en mening om en politisk sak. Jeg skal lese opp noen måter dette borgerpanelet kan gjennomføres på, og vil gjerne vite hvor sannsynlig det er at du ville ha deltatt om det ble gjennomført slik jeg beskriver:

Borgerpanelet består av *|Deltakerantall* deltakere, finner sted i Bergen sentrum på en *|Dag*, og varer i 7 timer. 
Deltakerne blir *|Kompensasjon* for å være med.
*|Rekrutteringsform *
Saken som skal diskuteres er *|Sak*. 
Deltakerne bestemmer seg ut fra *|Beslutningsgrunnlag*.
Deltakerne stemmer så over saken, og resultatet blir formidlet til kommunens politikere.
*|Offentliggjøring*. 

-------------------------------------------------------------------------------------------------------------

Hvor mange prosents sannsynlighet er det for at du ville ha deltatt i et slikt borgerpanel?

```{r deltakelse}
source("C:/Users/svein/Documents/DemovateR/Surveys/amce.R")

main_01 <-  d %>% select(IntervjuID, 
                         starts_with('R1DEMOVATE6') & ends_with('1')) %>% 
  rename_at(vars(ends_with("1")), 
            funs(str_replace(., "R1", ""))) %>% 
  rename_at(vars(ends_with("1")), 
                                 funs(str_replace(., "1", "")))
main_02 <-  d %>% select(IntervjuID, 
                         starts_with('R1DEMOVATE6') & ends_with('2'))  %>% 
  rename_at(vars(ends_with("2")), 
            funs(str_replace(., "R1", ""))) %>% 
  rename_at(vars(ends_with("2")), 
                                 funs(str_replace(., "2", "")))
main_03 <-  d %>% select(IntervjuID, 
                         starts_with('R1DEMOVATE6') & ends_with('3'))   %>% 
  rename_at(vars(ends_with("3")), 
            funs(str_replace(., "R1", ""))) %>% 
  rename_at(vars(ends_with("3")), 
                                 funs(str_replace(., "3", "")))

main <- bind_rows(main_01, main_02, main_03)

main <- main %>% mutate(DEMOVATE6_Antall = case_when(DEMOVATE6_Antall == 1 ~ '12',
                                                     DEMOVATE6_Antall == 2 ~ '100',
                                                     DEMOVATE6_Antall == 3 ~ '300',),
                        DEMOVATE6_Antall = lvls_reorder(DEMOVATE6_Antall, c(2,1,3)),
                        DEMOVATE6_Dag = case_when(DEMOVATE6_Dag == 1 ~ 'Hverdag',
                                                  DEMOVATE6_Dag == 2 ~ 'Helgedag'),
                        DEMOVATE6_Rekr = case_when(DEMOVATE6_Rekr == 1 ~ 'Selvseleksjon',
                                                   DEMOVATE6_Rekr == 2 ~ 'Invitasjon ved tilfeldig uttrekk'),
                        DEMOVATE6_Komp = case_when(DEMOVATE6_Komp== 1 ~ 'Ingen',
                                                   DEMOVATE6_Komp == 2 ~ 'Kr 200/time',
                                                   DEMOVATE6_Komp == 3 ~ 'Kr 500/time',
                                                   DEMOVATE6_Komp == 4 ~ 'Kr 1000/time'),
                        DEMOVATE6_Komp = lvls_reorder(DEMOVATE6_Komp, c(1, 3, 4, 2)),
                        DEMOVATE6_Sak = case_when(DEMOVATE6_Sak == 1 ~ 'Store Lungegårdsvann',
                                                  DEMOVATE6_Sak == 2 ~ 'Tiggerforbud',
                                                  DEMOVATE6_Sak == 3 ~ 'Turistskatt'),
                        DEMOVATE6_Grunnlag = case_when(DEMOVATE6_Grunnlag == 1 ~ 'Egne vurderinger',
                                                       DEMOVATE6_Grunnlag == 2 ~ 'Informasjon fra uavhengige eksperter',
                                                       DEMOVATE6_Grunnlag == 3 ~ 'Deliberasjon'),
                        DEMOVATE6_Offentlig = case_when(DEMOVATE6_Offentlig == 1 ~ 'Offentlig avstemning',
                                                        DEMOVATE6_Offentlig == 2 ~ 'Hemmelig avstemning')
                        )

res_main <-  main %>%
  amce(DEMOVATE6_, DEMOVATE6_Antall, DEMOVATE6_Dag, DEMOVATE6_Rekr, DEMOVATE6_Komp, DEMOVATE6_Sak, DEMOVATE6_Grunnlag, DEMOVATE6_Offentlig) 

res_main <- res_main %>% 
  mutate(
  treatment =  case_when(treatment == "DEMOVATE6_Antall" ~ "Deltakerantall",
            treatment == "DEMOVATE6_Dag" ~ "Dag",
            treatment == "DEMOVATE6_Rekr" ~ "Rekrutteringsform",
            treatment == "DEMOVATE6_Komp" ~ "Kompensasjon",
            treatment == "DEMOVATE6_Sak" ~ "Sak",
            treatment == "DEMOVATE6_Grunnlag" ~ "Beslutningssgrunnlag",
            treatment == "DEMOVATE6_Offentlig" ~ "Offentliggjøring"))

fig_amce <-
  res_main %>%
  ggplot(aes(x = estimate, y = value)) +
  facet_grid(
    treatment ~ .,
    scales = "free_y",
    space = "free_y") +
  geom_errorbarh(
    aes(xmin = estimate - (2 * std_error),
        xmax = estimate + (2 * std_error)),
    height = 0) +
  geom_point() +
  geom_vline(aes(xintercept = 0), linetype = "dotted") +
  scale_x_continuous(
    limits = c(-40, 40),
    breaks = round(seq(-40, 40, 5), 5),
    expand = c(0, 0)) +
    labs(
    x = "Sannsynlighet for deltakelse \n Endring i prosentpoeng",
    y = "") +
  theme_bw() +
  theme(plot.margin = unit(c(2, 2, 2, 2), "mm"),  plot.title = element_text(size=9), plot.subtitle = element_text(size=8), strip.text.y = element_text(size=9, angle=0) ,      axis.text.x=element_text(size=rel(0.9)))
fig_amce

ggsave(
  here("output", "figs", "pngs", 'lokaldemokrati-deltakelse.png'),
  plot = fig_amce,
  width = 7, height = 5, dpi = 300
)

```

Resultatene fra eksperimentet viser at respondentene blir mer positive til å delta hvis de får en økonomisk kompensasjon.
Imidlertid må denne være veldig høy før deltakelsen blir signifikant høyere.

For øvrig er det ingen statistisk signifikante effekter, men likevel noen tendenser i utvalget som er verdt å merke seg.
Det spiller i følge respondentene ingen rolle om borgerpanelet arrangeres på en hverdag eller helg, eller om man kan melde seg på selv eller ikke.
Turistskatt virker å være en foretrukket sak over de to andre alternativene som var med i eksperimentet.

Til sist er respondentene mindre tilbøyelig til å delta dersom deres holdninger blir offentliggjort.
Dette er interessant i sammenlikning med det neste eksperimentet, som måler legimititeten til borgerpanelet. 
Der er det nemlig motsatt, slik at respondentene mener at et borgerpanel som offentliggjør deltakernes holdninger bør vektlegges i sterkere grad av politikerne enn et borgerpanel som holder deres meninger hemmelige.

## Legitimitet

Dette andre eksperimentet er tilnærmet identisk med det første.
Forskjellen er at respondentene blir spurt hvor mye vekt politikerne skal legge på resultatet om det ble gjennomført.

-------------------------------------------------------------------------------------------------------------
Bergen kommune har bestemt seg for å gjennomføre såkalte borgerpaneler i tiden framover. Dette er en ordning hvor en gruppe innbyggere i kommunen blir invitert til å diskutere og gjøre seg opp en mening om en politisk sak. Jeg skal lese opp noen måter dette borgerpanelet kan gjennomføres på, og vil gjerne vite hvor mye vekt politikerne skal legge på resultatet om det ble gjennomført slik jeg beskriver: 

Borgerpanelet består av *|Deltakerantall* deltakere, finner sted i Bergen sentrum på en *|Dag*, og varer i 7 timer. 
Deltakerne blir *|Kompensasjon* for å være med.
*|Rekrutteringsform *
Saken som skal diskuteres er *|Sak*. 
Deltakerne bestemmer seg ut fra *|Beslutningsgrunnlag*.
Deltakerne stemmer så over saken, og resultatet blir formidlet til kommunens politikere.
*|Offentliggjøring*. 

-------------------------------------------------------------------------------------------------------------
På en skala fra 0 til 10, der 0 betyr at resultatet ikke skal vektlegges i det hele tatt, og 10 betyr at resultatet skal følges uansett. Hvor mye mener du resultatet fra borgerpanelet skal vektlegges når politikerne skal fatte den endelige beslutningen i saken?

```{r legitmitet}
source("C:/Users/svein/Documents/DemovateR/Surveys/amce.R")

main_01 <-  d %>% select(IntervjuID, 
                         starts_with('R1DEMOVATE7') & ends_with('1')) %>% 
  rename_at(vars(ends_with("1")), 
            funs(str_replace(., "R1", ""))) %>% 
  rename_at(vars(ends_with("1")), 
                                 funs(str_replace(., "1", "")))
main_02 <-  d %>% select(IntervjuID, 
                         starts_with('R1DEMOVATE7') & ends_with('2'))  %>% 
  rename_at(vars(ends_with("2")), 
            funs(str_replace(., "R1", ""))) %>% 
  rename_at(vars(ends_with("2")), 
                                 funs(str_replace(., "2", "")))
main_03 <-  d %>% select(IntervjuID, 
                         starts_with('R1DEMOVATE7') & ends_with('3'))   %>% 
  rename_at(vars(ends_with("3")), 
            funs(str_replace(., "R1", ""))) %>% 
  rename_at(vars(ends_with("3")), 
                                 funs(str_replace(., "3", "")))

main <- bind_rows(main_01, main_02, main_03)


main <- main %>% mutate(DEMOVATE7_Antall = case_when(DEMOVATE7_Antall == 1 ~ '12',
                                                     DEMOVATE7_Antall == 2 ~ '100',
                                                     DEMOVATE7_Antall == 3 ~ '300',),
                        DEMOVATE7_Antall = lvls_reorder(DEMOVATE7_Antall, c(2,1,3)),
                        DEMOVATE7_Dag = case_when(DEMOVATE7_Dag == 1 ~ 'Hverdag',
                                                  DEMOVATE7_Dag == 2 ~ 'Helgedag'),
                        DEMOVATE7_Rekr = case_when(DEMOVATE7_Rekr == 1 ~ 'Selvseleksjon',
                                                   DEMOVATE7_Rekr == 2 ~ 'Invitasjon ved tilfeldig uttrekk'),
                        DEMOVATE7_Komp = case_when(DEMOVATE7_Komp== 1 ~ 'Ingen',
                                                   DEMOVATE7_Komp == 2 ~ 'Kr 200/time',
                                                   DEMOVATE7_Komp == 3 ~ 'Kr 500/time',
                                                   DEMOVATE7_Komp == 4 ~ 'Kr 1000/time'),
                        DEMOVATE7_Komp = lvls_reorder(DEMOVATE7_Komp, c(1, 3, 4, 2)),
                        DEMOVATE7_Sak = case_when(DEMOVATE7_Sak == 1 ~ 'Store Lungegårdsvann',
                                                  DEMOVATE7_Sak == 2 ~ 'Tiggerforbud',
                                                  DEMOVATE7_Sak == 3 ~ 'Turistskatt'),
                        DEMOVATE7_Grunnlag = case_when(DEMOVATE7_Grunnlag == 1 ~ 'Egne vurderinger',
                                                       DEMOVATE7_Grunnlag == 2 ~ 'Informasjon fra uavhengige eksperter',
                                                       DEMOVATE7_Grunnlag == 3 ~ 'Deliberasjon'),
                        DEMOVATE7_Offentlig = case_when(DEMOVATE7_Offentlig == 1 ~ 'Offentlig avstemning',
                                                        DEMOVATE7_Offentlig == 2 ~ 'Hemmelig avstemning')
                        )

res_main <-  main %>%
  amce(DEMOVATE7_, DEMOVATE7_Antall, DEMOVATE7_Dag, DEMOVATE7_Rekr, DEMOVATE7_Komp, DEMOVATE7_Sak, DEMOVATE7_Grunnlag, DEMOVATE7_Offentlig) 

res_main <- res_main %>% 
  mutate(
  treatment =  case_when(treatment == "DEMOVATE7_Antall" ~ "Deltakerantall",
            treatment == "DEMOVATE7_Dag" ~ "Dag",
            treatment == "DEMOVATE7_Rekr" ~ "Rekrutteringsform",
            treatment == "DEMOVATE7_Komp" ~ "Kompensasjon",
            treatment == "DEMOVATE7_Sak" ~ "Sak",
            treatment == "DEMOVATE7_Grunnlag" ~ "Beslutningssgrunnlag",
            treatment == "DEMOVATE7_Offentlig" ~ "Offentliggjøring"))

fig_amce <-
  res_main %>%
  ggplot(aes(x = estimate, y = value)) +
  facet_grid(
    treatment ~ .,
    scales = "free_y",
    space = "free_y") +
  geom_errorbarh(
    aes(xmin = estimate - (2 * std_error),
        xmax = estimate + (2 * std_error)),
    height = 0) +
  geom_point() +
  geom_vline(aes(xintercept = 0), linetype = "dotted") +
  scale_x_continuous(
    limits = c(-1.5, 1.5),
    breaks = round(seq(-1.5, 1.5, 0.2), 2),
    expand = c(0, 0)) +
    labs(
    x = "Endring i vektlegging \n ",
    y = "") +
  theme_bw() +
  theme(plot.margin = unit(c(2, 2, 2, 2), "mm"),  plot.title = element_text(size=9), plot.subtitle = element_text(size=8), strip.text.y = element_text(size=9, angle=0) ,      axis.text.x=element_text(size=rel(0.9)))
fig_amce

ggsave(
  here("output", "figs", "pngs", 'lokaldemokrati-figur2.png'),
  plot = fig_amce,
  width = 7, height = 5, dpi = 300
)

```

Eksperimentet viser at respondentene er klart mer villig til å vektlegge et borgerpanel med et tresifret antall deltakere enn hvis det bare er 12 stykker.
Det samme gjelder borgerpaneler som benytter seg av tilfeldig uttrekk.
Disse to resultatene peker i retning av at folk er opptatt av at borgerpanelene skal være representative for innbyggernes syn.

## Kodebok
Under følger en detaljert beskrivelse av hele datasettet.
Kodeboken er automatisk generert ved hjelp av R-pakken "codebook", noe som betyr at enkelte engelske ord ikke blir oversatt og at enkelte ikke er optimalisert for visning.
Vær oppmerksom på at mer informasjon ligger skjult i fanene.

```{r kodebok, echo=FALSE, message=FALSE, warning=FALSE}
e <- detect_missing(e,
    only_labelled = TRUE, # only labelled values are autodetected as
                                   # missing
    negative_values_are_missing = FALSE, # negative values are NOT mi ssing values
    ninety_nine_problems = TRUE,   # 99/999 are missing values, if they
                                   # are more than 5 MAD from the median
    )

e <- e %>% select(-c(kommnr, IntervjuID, R1DEMOVATE22, R1DEMOVATE24, starts_with('R1DEMOVATE6'), o_R1DEMOVATE13, o_R1DEMOVATE23, vekt, starts_with('R1DEMOVATE7')))

codebook(e)
```

# Byborgerpanel - Norsk medborgerpanel 2020

Den andre studien følger opp den første med et tilnærmet identisk eksperiment. 
Forskjellen er at vi ikke tar med hvilke saker som skal diskuteres, da sakene som var aktuelle i den bergenske konteksten ikke ville være like aktuelle for innbyggerne i alle andre kommuner i Norge.
I stedet tar vi inn en ny variabel som informerer om varigheten av arrangementet.

I tillegg er den avhengige variabelen om deltakelse endret fra prosent sannsynlighet til en 0-10-punktskala, hvor 0 er lik 'Jeg ville helt sikkert ikke deltatt' og 10 er lik 'Jeg ville helt sikkert deltatt'.

Eksperimentene ble gjennomført i Norsk medborgerpanels runde 17.


## Deltakelse
Vi ønsker nå å høre din mening om bruken av såkalte borgerpaneler i norske kommuner. Dette er en ordning hvor en gruppe innbyggere i kommunen blir invitert til å diskutere og gjøre seg opp en mening om en politisk sak. Vi legger nå fram en måte borgerpanelet kan gjennomføres på, og ber deg ta stilling til om du ville ha deltatt om det ble gjennomført slik vi beskriver: Borgerpanelet består av [12/ 100/ 300] deltakere, finner sted i sentrum av din kommune på en [hverdag/ helgedag], og varer i [en halv dag/ en dag/ to dager]. Deltakerne blir [ikke kompensert økonomisk/ kompensert med 200 kroner per time/ kompensert med 500 kroner per time/ kompensert med 1000 kroner per time] for å være med. [Registrering er åpen for alle innbyggerne i kommunen til det er fullt./ Deltakerne trekkes tilfeldig blant alle innbyggerne i kommunen.] Saken som skal diskuteres er et større boligprosjekt i kommunen. Deltakerne bestemmer seg ut fra [egne vurderinger og preferanser/ troverdig informasjon fra uavhengige eksperter/ meningsutveksling mellom deltakerne i mindre grupper, hvor diskusjonen ledes av uavhengige møteledere]. Deltakerne stemmer så over saken, og resultatet blir formidlet til kommunens politikere. [Hvem som deltok i borgerpanelet og hvordan de stemte vil være offentlig/ Hvem som deltok i borgerpanelet og hvordan de stemte vil ikke være offentlig].

```{r deltakelse_mbp}

# Hvor sannsynlig er det at du ville ha deltatt i et borgerpanel?

ggplot(d2, aes(r18padproleg1)) +
  geom_histogram()+
  theme_bw() +
   scale_x_continuous(
    limits = c(0, 10),
    breaks = round(seq(-3, 3, 0.2), 0.2),
    expand = c(0, 0)) +
    labs(
    x = "Sannsynlighet for deltakelse")
  

source("C:/Users/svein/Documents/DemovateR/Surveys/amce.R")

main <- d2 %>% mutate(r18padprolegran1 = case_when(r18padprolegran1 == 1 ~ '12',
                                                     r18padprolegran1 == 2 ~ '100',
                                                     r18padprolegran1 == 3 ~ '300',),
                      r18padprolegran1 = lvls_reorder(r18padprolegran1, c(2,1,3)),
                        r18padprolegran2 = case_when(r18padprolegran2 == 1 ~ 'Hverdag',
                                                  r18padprolegran2 == 2 ~ 'Helgedag'),
                        r18padprolegran3 = case_when(r18padprolegran3 == 1 ~ 'en halv dag',
                                                     r18padprolegran3 == 2 ~ 'en dag',
                                                     r18padprolegran3 == 3 ~ 'to dager'),
                      r18padprolegran3 = lvls_reorder(r18padprolegran3, c(2, 1, 3)),
                        r18padprolegran5 = case_when(r18padprolegran5 == 1 ~ 'Selvseleksjon',
                                                   r18padprolegran5 == 2 ~ 'Invitasjon ved tilfeldig uttrekk'),
                        r18padprolegran4 = case_when(r18padprolegran4 == 1 ~ 'Ingen',
                                                   r18padprolegran4 == 2 ~ 'Kr 200/time',
                                                   r18padprolegran4 == 3 ~ 'Kr 500/time',
                                                   r18padprolegran4 == 4 ~ 'Kr 1000/time'),
                      r18padprolegran4 = lvls_reorder(r18padprolegran4, c(1, 3, 4, 2)),
                       r18padprolegran6 = case_when(r18padprolegran6 == 1 ~ 'Egne vurderinger og preferanser',
                                                       r18padprolegran6 == 2 ~ 'Informasjon fra uavhengige eksperter',
                                                       r18padprolegran6 == 3 ~ 'Deliberasjon'),
                        r18padprolegran7 = case_when(r18padprolegran7 == 1 ~ 'Offentlig avstemning',
                                                        r18padprolegran7 == 2 ~ 'Hemmelig avstemning')
                        )

res_main <-  main %>%
  amce(r18padproleg1, r18padprolegran1, r18padprolegran2, r18padprolegran3, r18padprolegran4, r18padprolegran5, r18padprolegran6, r18padprolegran7) 

res_main <- res_main %>% 
  mutate(
  treatment =  case_when(treatment == "r18padprolegran1" ~ "Deltakerantall",
            treatment == "r18padprolegran2" ~ "Dag",
            treatment == "r18padprolegran3" ~ "Varighet",
            treatment == "r18padprolegran4" ~ "Kompensasjon",
            treatment == "r18padprolegran5" ~ "Rekrutteringsform",
            treatment == "r18padprolegran6" ~ "Beslutningssgrunnlag",
            treatment == "r18padprolegran7" ~ "Offentliggjøring"))

fig_amce <-
  res_main %>%
  ggplot(aes(x = estimate, y = value)) +
  facet_grid(
    treatment ~ .,
    scales = "free_y",
    space = "free_y") +
  geom_errorbarh(
    aes(xmin = estimate - (2 * std_error),
        xmax = estimate + (2 * std_error)),
    height = 0) +
  geom_point() +
  geom_vline(aes(xintercept = 0), linetype = "dotted") +
  scale_x_continuous(
    limits = c(-3, 3),
    breaks = round(seq(-3, 3, 0.2), 0.2),
    expand = c(0, 0)) +
    labs(
    x = "Sannsynlighet for deltakelse \n Endring på skala fra 0 til 10",
    y = "") +
  theme_bw() +
  theme(plot.margin = unit(c(2, 2, 2, 2), "mm"),  plot.title = element_text(size=9), plot.subtitle = element_text(size=8), strip.text.y = element_text(size=9, angle=0) ,      axis.text.x=element_text(size=rel(0.9)))
fig_amce

ggsave(
  here("output", "figs", "pngs", 'lokaldemokrati-deltakelse-mbp.png'),
  plot = fig_amce,
  width = 7, height = 5, dpi = 300
)

```

## Legitimitet

Hvor mye mener du resultatet fra borgerpanelet skal vektlegges når politikerne skal fatte den endelige beslutningen i saken?
Respondentene svarer på en skala fra 0 til 10, hvor 0 betyr at resultatet ikke skal vektlegges i det hele tatt, og 10 betyr at resultatet må følges uansett.

```{r Legitimitet_mbp}
# Distribusjon avhengig variabel

res_main <-  main %>%
  amce(r18padproleg2, r18padprolegran1, r18padprolegran2, r18padprolegran3, r18padprolegran4, r18padprolegran5, r18padprolegran6, r18padprolegran7) 

res_main <- res_main %>% 
  mutate(
  treatment =  case_when(treatment == "r18padprolegran1" ~ "Deltakerantall",
            treatment == "r18padprolegran2" ~ "Dag",
            treatment == "r18padprolegran3" ~ "Varighet",
            treatment == "r18padprolegran4" ~ "Kompensasjon",
            treatment == "r18padprolegran5" ~ "Rekrutteringsform",
            treatment == "r18padprolegran6" ~ "Beslutningssgrunnlag",
            treatment == "r18padprolegran7" ~ "Offentliggjøring"))

fig_amce <-
  res_main %>%
  ggplot(aes(x = estimate, y = value)) +
  facet_grid(
    treatment ~ .,
    scales = "free_y",
    space = "free_y") +
  geom_errorbarh(
    aes(xmin = estimate - (2 * std_error),
        xmax = estimate + (2 * std_error)),
    height = 0) +
  geom_point() +
  geom_vline(aes(xintercept = 0), linetype = "dotted") +
  scale_x_continuous(
    limits = c(-1.5, 1.5),
    breaks = round(seq(-1.5, 1.5, 0.2), 2),
    expand = c(0, 0)) +
    labs(
    x = "Endring i vektlegging",
    y = "") +
  theme_bw() +
  theme(plot.margin = unit(c(2, 2, 2, 2), "mm"),  plot.title = element_text(size=9), plot.subtitle = element_text(size=8), strip.text.y = element_text(size=9, angle=0) ,      axis.text.x=element_text(size=rel(0.9)))
fig_amce

ggsave(
  here("output", "figs", "pngs", 'lokaldemokrati-figur3.png'),
  plot = fig_amce,
  width = 7, height = 5
)
```

## Kodebok

Fullstendig kodebok for hele runde 17 av Norsk medborgerpanel er tilgjengelig på [deres hjemmesider](www.digsscore.uib.no).
Kodeboken under beskriver dataene som har blitt brukt i denne analysen.

```{r kodebok_mbp}

codebook(d2)
```

```{r sessioninfo}
sessionInfo()
```

